臺灣板橋地方法院刑事判決　　　　　　　 96年度訴字第223號
公　訴　人　臺灣板橋地方法院檢察署檢察官
被　　　告　甲○○
　　　　　　　　　　（現於臺灣臺北戒治所強制戒治中）
指定辯護人　柯清貴律師
上列被告因槍砲彈藥刀械管制條例案件，經檢察官提起公訴（95
年偵字第22636號），本院判決如下：
    主  文
甲○○未經許可，寄藏可發射子彈具有殺傷力之改造玩具手槍，
處有期徒刑壹年陸月，併科罰金新臺幣伍萬元，罰金如易服勞役
以新臺幣壹仟元折算壹日。扣案之仿WALTHER 廠PPK/S 型半自動
手槍製造之槍枝換裝土造金屬槍管改造而成可發射子彈具有殺傷
力之改造手槍壹枝（槍枝管制編號0000000000號，含彈匣壹個）
，沒收之。
    事  實
一、甲○○明知可發射子彈具有殺傷力之改造玩具手槍，未經許
    可不得寄藏，竟於九十五年九月初某日，在臺北縣中和市○
    ○街二九○號二樓之一住處，受綽號「阿三」之真實姓名年
    籍不詳成年男子之囑託，代為寄藏仿WALTHER 廠PPK/S 型半
    自動手槍製造之槍枝換裝土造金屬槍管改造而成可發射子彈
    具有殺傷力之改造手槍一枝（槍枝管制編號0000000000號，
    含彈匣一個），並將之藏放在上開住處房間之音箱內，而持
    有之。嗣因甲○○違反毒品危害防制條例案件，經臺灣板橋
    地方法院檢察署發佈通緝，而於九十五年九月二十七日凌晨
    零時許，在臺北縣新店市○○街一三○號為警緝獲，在其上
    開寄藏槍枝犯行未被有偵查犯罪職權之機關或公務員發覺前
    ，即主動向臺北縣政府警察局新店分局員警陳志平自首，而
    為警於十九五年九月二十七日下午三時許，前往甲○○上開
    住處查獲，並扣得上開具殺傷力之改造手槍一枝。
二、案經臺北縣政府警察局新店分局（起訴書誤載為「新莊分局
    」）報請臺灣板橋地方法院檢察署檢察官偵查起訴。
    理  由
一、上開事實，業據被告甲○○於警詢、偵查及本院審理中自白
    不諱（見偵查卷第十三頁至第十四頁、第三四頁；本院卷第
    八二頁）；且有上開改造手槍扣案可資佐證，而該槍枝經送
    內政部警政署刑事警察局鑑驗結果，認：「送鑑改造八釐米
    手槍壹支（槍枝管制編號0000000000號），認係由仿WALTHE
    R 廠PPK/S 型半自動手槍製造之槍枝，更換土造金屬槍管改
    造而成之改造手槍，機械性能良好，可擊發適用子彈，認具
    殺傷力」等語，有內政部警政署刑事警察局九十五年十月十
    六日刑鑑字第0950147953號槍彈鑑定書一件附卷可稽；足認
    被告自白與事實相符，堪予採信。是本件事證已明，被告犯
    行洵堪認定。
二、核被告所為，係犯槍砲彈藥刀械管制條例第八條第四項之未
    經許可寄藏可發射子彈具有殺傷力之改造手槍罪。又按寄藏
    與持有，均係將物置於自己實力支配之下，僅寄藏必先有他
    人之持有行為，而後始為之受寄代藏，故受寄人代為保管，
    其保管之本身，亦屬持有，不過，此之持有係受寄之當然結
    果，故槍砲彈藥刀械管制條例係將「持有」與「寄藏」為分
    別處罰規定，則單純之「持有」，固不包括「寄藏」，但「
    寄藏」之受人委託代為保管，其保管之本身所為之「持有」
    ，既係「寄藏」之當然結果，法律上自宜僅就「寄藏」行為
    為包括之評價，不應另就「持有」予以論罪（最高法院著有
    七十四年台上字第三四○○號判例可資參照）。按「犯本條
　　例之罪自首，並報繳其持有之全部槍砲、彈藥、刀械者，減
  　輕或免除其刑；其已移轉持有而據實供述全部槍砲、彈藥、
    刀械之來源或去向，因而查獲者，亦同。」，槍砲彈藥刀械
　　管制條例第十八條第一項定有明文。本件被告上開寄藏槍枝
  　犯行在未被有偵查犯罪職權之機關或公務員發覺前，即主動
  　向臺北縣政府警察局新店分局員警陳志平自首，並告知上開
    扣案槍枝之藏放地點，已據證人即臺北縣政府警察局新店分
    局員警陳志平到庭證述甚明（見本院卷第七八頁），被告嗣
    並因此接受裁判，合於自首之要件，依前開槍砲彈藥刀械管
    制條例第十八條第一項關於自首之特別規定，爰予減輕其刑
    。審酌被告未經許可代他人寄藏改造手槍，所為顯已威脅社
    會安全，惟念其寄藏時間非長，又未持前開槍枝犯罪，及犯
    後坦承犯行，態度良好等一切情狀，量處如主文所示之刑，
    並就罰金部分諭知易服勞役之折算標準。扣案具殺傷力之仿
    WALTHER 廠PPK/S 型半自動手槍製造之槍枝換裝土造金屬槍
    管改造而成可發射子彈具有殺傷力之改造手槍一枝（槍枝管
    制編號0000000000號，含彈匣一個），係槍砲彈藥刀械管制
    條例第四條第一項第一款所定之槍，屬違禁物，不問屬於犯
    人與否，依刑法第三十八條第一項第一款規定，宣告沒收。
據上論斷，應依刑事訴訟法第二百九十九條第一項前段，槍砲彈
藥刀械管制條例第八條第四項、第十八條第一項，刑法第十一條
前段、第四十二條第三項、第三十八條第一項第一款，判決如主
文。
本案經檢察官張誌洋到庭執行職務。
中　　華　　民　　國　　96　　年　　5 　　月　　31　　日
                  刑事第五庭    審判長法　官  陳坤地
                                      法  官  許映鈞
                                      法  官  李麗珠
上列正本證明與原本無異。
如不服本判決，應於送達後十日內向本院提出上訴狀
                                      書記官  林政良
中　　華　　民　　國　　96　　年　　5 　　月　　31　　日
附錄本案論罪科刑法條全文：
槍砲彈藥刀械管制條例第8 條：
未經許可，製造、販賣或運輸鋼筆槍、瓦斯槍、麻醉槍、獵槍、
空氣槍或第四條第一項第一款所定其他可發射金屬或子彈具有殺
傷力之各式槍砲者，處無期徒刑或五年以上有期徒刑，併科新臺
幣一千萬元以下罰金。
未經許可，轉讓、出租或出借前項所列槍枝者，處五年以上有期
徒刑，併科新臺幣一千萬元以下罰金。
意圖供自己或他人犯罪之用，而犯前二項之罪者，處無期徒刑或
七年以上有期徒刑，併科新臺幣一千萬元以下罰金。
未經許可，持有、寄藏或意圖販賣而陳列第一項所列槍枝者，處
三年以上十年以下有期徒刑，併科新臺幣七百萬元以下罰金。
第一項至第三項之未遂犯罰之。
